【裁判字號】    98,上訴,3368
【裁判日期】    980821
【裁判案由】    毒品危害防制條例
【裁判全文】
臺灣高等法院刑事判決                98年度上訴字第3368號
上  訴  人
即  被  告  甲○○
上列上訴人因違反毒品危害防制條例案件，不服臺灣板橋地方法
院98年度訴字第2023號，中華民國98年 6月30日第一審判決（起
訴案號：臺灣板橋地方法院檢察署98年度毒偵字第2711號），提
起上訴，本院判決如下：
    主  文
上訴駁回。
    理  由
一、按不服地方法院之第一審判決而上訴者，應向管轄第二審之
    高等法院為之。上訴書狀應敘述具體理由。上訴書狀未敘述
    上訴理由者，應於上訴期間屆滿後20日內補提理由書於原審
    法院，逾期未補提者，原審法院應定期間先命補正。第二審
    法院認為上訴書狀未敘述理由或上訴有第 362條前段之情形
    者，應以判決駁回之，但其情形可以補正而未經原審法院命
    其補正者，審判長應定期間先命補正。刑事訴訟法第 361條
    、第 367條，分別定有明文。所謂不服第一審判決之具體理
    由，必係依據卷內既有訴訟資料或提出新事證，指摘或表明
    第一審判決有何採證認事、用法或量刑等足以影響判決本旨
    之不當或違法，而構成應予撤銷之具體事由，始克當之，如
    未依憑證據法則具體指出所採證據何以不具證據能力，或依
    憑卷證資料，明確指出所為證據證明力之判斷如何違背經驗
    、論理法則；倘僅泛言原判決認定事實錯誤、違背法令、量
    刑失之過重或輕縱，而未依上揭意旨指出具體事由，或形式
    上雖已指出具體事由，然該事由縱使屬實，亦不足以認為原
    判決有何不當或違法者，皆難謂係具體理由，俾與第二審上
    訴制度旨在請求第二審法院撤銷、變更第一審不當或違法之
    判決，以實現個案救濟之立法目的相契合，並節制濫行上訴
    ，此有最高法院97年度臺上字第 892號判決意旨足資參照。
    因此，上訴人之上訴書狀或補提之上訴理由書，雖有敘述上
    訴理由，惟並未具體敘述第一審判決有違法、不當情形，即
    與未敘述具體理由無異，其所為上訴，即不符合上訴之法定
    要件。
二、原審以上訴人即被告甲○○前因施用毒品，經原審裁定送觀
    察、勒戒後，認有繼續施用毒品之傾向，復裁定令入戒治處
    所施以強制戒治，於民國90年12月21日執行完畢，在 5年內
    ，即95年7月6日再度施用毒品，經判處有期徒刑 8月確定，
    嗣經裁定減為有期徒刑4月，於96年8月29日執行完畢，猶於
    98年1月3日中午，在台北縣板橋市○○路中山公園廁所，施
    用第一級毒品海洛因等情，業據被告於原審供承不諱，其尿
    液經警方送請臺灣檢驗科技股份有限公司以酵素免疫分析法
    （EIA）初步檢驗及氣相層析質譜儀分析法（GC/MS）確認檢
    驗結果，確呈鴉片類（嗎啡）陽性反應，有該公司出具之濫
    用藥物檢驗報告在卷可參（參見偵卷第 8頁）。據以認定被
    告係犯毒品危害防制條例第10條第 1項之施用第一級毒品罪
    ，並構成累犯，審酌一切情狀，量處被告有期徒刑 7月。從
    形式上觀察，並無違法情形存在，量刑亦屬允當。
三、被告上訴意旨略稱：(一)原審判決有期徒刑 7月，刑期過重。
    (二)被告現參加美沙冬戒毒行列，有心戒毒，請從輕發落。(三)
    被告家有幼小女兒，需要扶養，如再入監服刑，恐妻離子散
    ，請予被告重生之機會。(四)原審另案98年度訴字第1977號毒
    品案件，犯罪型態一樣，並同為累犯，僅量處有期徒刑 5月
    ，被告實感原判決不公，有違法律之前人人平等之法則。
四、經查：
  (一)毒品危害防制條例第10條第 1項施用第一級毒品罪，其法定
    期為有期徒刑6月以上、5年以下有期徒刑，被告為累犯，依
    刑法第47條第1項規定，應加重其刑．原審量處有期徒刑7月
    ，屬最低度之刑。被告指家有幼小，有心戒毒，原審量刑過
    重，均非適法之理由。
  (二)刑法第59條之酌量減輕其刑，必於犯罪之情狀，在客觀上足
    以引起一般同情，認為即予宣告法定低度刑期，猶嫌過重者
    ，始有其適用（最高法院45年台上字第1165號判例、51年台
    上字 第899號判例參看）。本件被告有贓物、妨害兵役、賭
    博、違反肅清煙毒條例與麻醉藥品管理條例及施用毒品前科
    ，現又因妨害自由等（加重強盜）案件涉訟，被告犯罪累累
    ，仍不知悔改，再度吸食毒品，在客觀上，無值得憫恕之處
    ，因本案與另案案情不同，量刑自有差別，本院不受另案法
    律見解及宣告刑所拘束。
  (三)綜上，被告就原審所為之認定，未提出新事證，或就卷內資
    料具體指摘不法，依前揭說明，被告與未具備具體之理由無
    異，本件上訴為不合法，爰不經言詞辯論，逕以判決駁回之
    。
五、據上論斷，應依刑事訴訟法第367條前段、第372條，判決如
    主文。
中    華    民    國    98    年    8     月    21    日
            刑事第十三庭  審判長法  官 曾德水
                                法  官 陳恆寬
                                法  官 林婷立
以上正本證明與原本無異。
如不服本判決，應於收受送達後10日內向本院提出上訴書狀，其
未敘述上訴之理由者並得於提起上訴後10日內向本院補提理由書
（均須按他造當事人之人數附繕本）「切勿逕送上級法院」。
                                書記官 洪雪娥
中    華    民    國    98    年    8     月    21    日
附錄：本案論罪科刑法條全文
毒品危害防制條例第10條第1項：
施用第一級毒品者，處 6 月以上 5 年以下有期徒刑。


司法院資訊處製作；財團法人民間司法改革基金會備份。
